Inventaris van het archief van Rijkswaterstaat: Directie Benedenrivieren, 1883-1989
Nationaal Archief, Den Haag
- Waterstaat 1945-2001, 028
  - Het doen van beleidsvoorbereidend onderzoek naar de toestand, de verbetering en de verontreinigingsbronnen van de waterkwaliteit van het Nederlandse oppervlakte- en grondwater. 1945-, 91
    - Noordelijk Deltabekken., 1981-1989; div. nrs
      - Morfologisch onderzoek. 1984-1989, div. nrs; -1.79.03.111.3
        - 1984-1985, 579
        - 1985-1986, 580
        - 1986-1987, 581
        - 1987-1989, 582
      - Systeemonderzoek (ruwheid en menging), 1986, 586; -1.79.03.111.3
      - Waterkwaliteitsproblematiek, model M 2093. 1985-1989, div. nrs; -1.79.03.111.3
        - 1985-1986, 560
        - 1986, 561
        - 1987, 562
        - 1987-1988, 563
        - 1988-1989, 564
      - Waterloopkundig systeemonderzoek naar de sedimentatiebeweging. 1986-1988, div. nrs; -1.79.03.111.3
        - 1986-1987, 584
        - 1987-1988, 585
      - Werkbespreking waterhuishoudkundig onderzoek. 1981-1988, div. nrs; -1.79.03.111.3
        - 1981-1983, 547
        - 1984-1985, 548
        - 1986, 549
        - 1987-1988, 550
    - Werkgroep Oliebestrijding Binnenwateren, later overgegaan Werkgroep Olie- en Chemicaliknbestrijding Binnenwateren., 1981-1989; div. nrs; .07.58-1.813.291.3
      - 1981-1983, 399
      - 1983-1984, 402
      - 1984-1985, 404
      - 1985, 407
      - 1986, 7
      - 1986, 8
      - 1986, 9
      - 1986, 10
      - 1986-1987, 408
      - 1987, 409
      - 1987, 410
      - 1987-1988, 412
      - 1987-1989, 411
      - 1988, 413
      - 1988, 414
      - 1988-1989, 421
      - 1989, 422
    - Ecosysteemonderzoek Noordelijk Deltabekken., 1984-1987; 540; -.179.03.111.3
    - Werkgroep Dioxines in het Benedenrivierengebied., 1987-1988; 389; .07.58-1.790.63
    - Stuurgroep Eutrofikring (STEUR)., 1988-1989; 307; .07.58-1.790
  - Het opstellen van regionale plannen ten behoeve van het beheer van rijkswateren. 1945-, 99
    Opm.: Voorbeeld (naast de plannen die binnen de Directie Zeeland van de Rijkswaterstaat tot stand zijn gekomen, zie par. 3.1 van dit rapport):
    - Watersysteemplan Noordzee 1991-1995 (ook ICONA).
    - Regionota Beheer Rijkswateren IJsselmeergebied 1992-1998.
    - Plan 2010: beheersvisie Noordzee.
    - Begeleidingscommissie van het Industrie- en Havenschap Moerdijk., 1974-1985; div. nrs; .07.58 HVS-1.9 BER 0091
      - Bevoegdheden en het havenreglement van het schap, 1974-1979, 843; BER 029
      - 1975-1980, 892
      - 1981-1985, 441
    - Districtswerkgroep Waterhuishouding Zuid-West., 1977-1986; div. nrs; .07.58-1.790 BER 0127
      - 1977-1980, 932
      - 1985, 310
      - 1985-1986, 311
      - 1986, 312
    - Stuurgroep Waterhuishouding (Stuwa)., 1987-1989; div. nrs; .07.58-1.790
      - 1987, 301
      - 1987, 302
      - 1987, 303
      - 1987-1988, 304
      - 1988, 305
      - 1989, 306
  - Het voorbereiden van (wijzigingen op) de Wet verontreiniging oppervlaktewateren. 1970-, 105
    Product: Wet (Wet verontreiniging oppervlaktewateren).
    Algemene maatregelen van bestuur.
    Koninklijke Besluiten.
    - Advisering aan de hoofddirectie ten behoeve van de Wet verontreiniging oppervlaktewateren., 1955-1980; 962; BER 0158
  - Het voorbereiden van (wijzigingen op) de Wet op de waterhuishouding. 1979-, 119
    Product: Wet (Wet op de waterhuishouding).
    - Advisering inzake de voorbereiding van de uitvoeringsmaatregelen met betrekking tot Wet op de Waterhuishouding., 1981-1989; div. nrs; .07.76
      - 1981-1988, 494
      - 1988-1989, 495
  - Het sturen van waterbeheerders bij het ontwerp, de aanleg en de verbetering van rioolwaterzuiveringsinstallaties door middel van het verlenen van subsidies uit de Uitkeringsregeling WVO en door middel van het verbinden van voorwaarden aan af te geven vergunningen in het kader van de WVO. 1970-, 131
    Bron: Tweede Kamer 1988-1989, 21 250, nr. 2, pg. 160.
    Opm.: Rioolzuiveringsinstallaties (RWZI) zuiveren het huishoudelijk afvalwater en Afvalwaterzuiveringsinstallaties (AWZI) zuiveren afvalwater van bedrijven.
    - Rijksinstituut voor Zuivering van het Afvalwater., 1974-1980; 950; BER 0142
    - Contactbespreking Directie Benedenrivieren en het Rijksinstituut Water Zuiverings Installaties (RWZI)., 1977-1978; 960; BER 0150
    - Werkgroep lozing Waalhaven., 1977-1979; 930; BER 0124
    - Knelpuntenoverleg riolering gemeente Dordrecht., 1979-1980; 946; BER 0138
    - Overzichten van te realiseren rioolwaterzuiveringsinstallaties voor gemeentelijk afvalwater in het Benedenrivierengebied., 1981-1982; 537; -1.777.266.24
    - Werkgroep knelpunten overleg rioleringssituatie Dordrecht., 1982-1988; 282; .07.58-1.777.262.2
  - Het opstellen van richtlijnen met betrekking tot het gebruik van koelwater uit rivieren en kanalen ten behoeve van de afgifte van vergunningen aan elektriciteitscentrales. 1985-, 140
    - Werkgroep Koelwater Tiengemeten., 1973-1977; 886; BER 0086
    - Werkgroep Koelwater Amercentrale., 1974-1980; div. nrs; BER 0087 - 0088
      - 1974-1975, 888
      - 1976, 889
      - 1977-1980, 890
    - Werkgroep Koelwater Maasvlaktecentrale., 1976-1977; 895; BER 0092
    - Werkgroep Koelwater Centrale Merwedehaven., 1978-1980; div. nrs; BER 0095
      - 1978-1979, 897
      - 1980, 898
    - Werkgroep Koelwater Hollandsch Diep., 1981-1982; 355; .07.58-1.790.3
    - Projectgroep Koelwater Hollandsch Diep., 1981-1983; div. nrs; .07.58-1.790.3
      - 1981, 353
      - 1981-1983, 354
  - Het terugdringen van de emissie van schadelijke stoffen door speerpuntbedrijven door middel van het afgeven van vergunningen en gedoogbeschikkingen, het stellen van voorwaarden aan de WVO-vergunningen, het verlenen van subsidies en het afsluiten van privaatrechtelijke overeenkomsten en convenanten met deze bedrijven. 1970-2001, 142
    Bron: Rijkswaterstaat, Beheersplan voor de rijkswateren 1992-1996, Den Haag 1993, pg. 79-102.
    Opm.: In het kader van het beleid om bepaalde stoffen terug te dringen, moesten de emissies van die stoffen met een aangegeven percentage worden teruggebracht. Bedrijven die dergelijke stoffen loosden werden aangepakt: er werden convenanten mee gesloten en speciale voorwaarden gesteld aan de WVO-vergunningen. Deze bedrijven werden beleidsmatig aangeduid met het begrip "speerpuntbedrijven".
    Een lijst van deze bedrijven is opgenomen in bijlage 5. Toen de beleidsdoelen bereikt waren, kregen de genoemde bedrijven weer een normale behandeling. Dit betekent dat vanaf 2001 voor de in de bijlage 5 voorkomende bedrijven voor bijvoorbeeld vergunningverlening handeling 147 geldt.
    - Kerncentrale Moerdijk., 1985-1986; 649; -1.824.11
  - Het formuleren en vaststellen van het beleid met betrekking tot de afgifte van WVO-vergunningen aan scheepswerven. 1970-, 143
    Bron: Rijkswaterstaat, Beheersplan voor de rijkswateren 1992-1996, Den Haag 1993, pg. 96.
    Product: Beleid(nota's, aanschrijvingen).
    - Milieu-overleg scheepsbouw- en scheepsreparatiesector (Moss)., 1988-1989; 262; .07.58-1.777.1
  - Het formuleren en vaststellen van het Rijkswaterstaat-beleid met betrekking tot de verlening van WVO-vergunningen. 1970-, 146
    Bron: Interviews.
    Opm.: Binnen de Rijkswaterstaat is de Functionele Werkgroep Verontreiniging Oppervlakten (FWVO) een platform waar de beleidsbepaling onder andere plaatsheeft.
    - Periodiek overleg Directie Benedenrivieren - Hoofddirectie en Rijkinstituut Afvalwater inzake Wabmilzaken (Wet algemene bepalingen milieuhygiëne) en WVO-vergunningen., 1982-1988; 28; .07.21
    - Periodiek overleg met de gemeente Rotterdam inzake WVO-zaken (baggerspecie)., 1984-1988; 35; .07.21
    - Begeleidingsgroep Strategische studie naar een oplossing van het probleem van de gipslozingen (Studie ten behoeve van de besluitvorming op ministerieel niveau in verband met de door RWS aangekondigde voorgenomen weigering van een WVO-vergunning voor de lozing van afvalgips na 1 juli 1988)., 1986-1988; div. nrs; .07.58.07.86x121x72
      - 1986-1987, 248
      - 1987, 249
      - 1987, 250
      - 1988, 251
  - Het formuleren en vaststellen van het rijksbeleid met betrekking tot de verontreiniging van waterbodems. 1945-, 160
    Product: Het FWVO-rapport "Afvalwater en waterbodem", waarin het beleid met betrekking tot het uitvoeren van het waterbodemartikel dat in WVO-vergunningen wordt opgenomen en op basis waarvan vergunninghouders gedwongen kunnen worden vervuilde waterbodem op te ruimen, wordt vastgelegd (1991).
    Tweede Kamer 19 866, Vervuiling van de waterbodem.
    Tweede Kamer 23 450, Verwijdering baggerspecie.
    Richtlijnen voor baggerspeciestortplaatsen.
    De MER berging baggerspecie.
    - Samenwerking tussen de Directie Benedenrivieren en het Industrie- Havenschap Moerdijkbij onderhoudsbaggerwerk., 1981; 1373; .07.23
    - Projectgroep Hergebruik Specie., 1981-1985; 448; .07.58RWW.03.111
    - Berging baggerspecie., 1981-1986; div. nrs
      - Coördinatiegroep Berging Baggerspecie (CBB of KGB). 1981-1983, div. nrs; .07.58.03.133
        - Correspondentie, 1981-1982, 1330
        - Vergaderstukken, 1981-1983, 1329
      - Stuurgroep Berging Baggerspecie (SGBB). 1981-1986, div. nrs; .07.58.03.133
        - 1981-1982, 1332
        - 1982, 1333
        - 1982-1983, 1334
        - 1983-1986, 1335
        - Bijlage 13899, bijlage bij bijlage 13899, 1984, 1337
        - Bijlage 13899, nr 1 - 10, 1984, 1336
    - Aanbieding klei uit depot Maasvlakte; toepassing gerijpte baggerspecie Euroklei., 1981-1989; div. nrs; -1.823.336.1
      - 1981-1982, 786
      - 1983-1985, 787
      - 1986-1989, 788
    - Sanering vuilstorten in beheersgebied Rijkswaterstaat., 1981-1989; div. nrs; -1.777.13
      - 1981-1982, 1301
      - 1983, 1302
      - Bijlage 4027, 1983, 1316
      - Bijlage 9074, 1983, 1317
      - 1983-1984, 1303
      - 1984, 1304
      - 1984, 1305
      - 1984, 1306
      - 1984, 1307
      - 1984, 1308
      - 1984-1985, 1311
      - 1985, 1309
      - 1985, 1310
      - 1985-1986, 1312
      - Bijlage 14225, 1986, 1318
      - 1986-1987, 1313
      - 1987-1988, 1314
      - 1988-1989, 1315
    - Coördinatiegroep Grootschalige Locaties (CGGL)., 1982-1985; div. nrs; .07.58.03.133
      - 1982-1983, 1339
      - 1983, 1340
      - 1983, 1341
      - 1984, 1342
      - 1984-1985, 1343
    - Werkgroep Beheer, Aanleg en Financiering Grootschalige Baggerlocaties (BAFBAG)., 1982-1985; 1370; .07.58.03.133
    - Ambtelijke Voorbereidingsgroep Verwerking Baggerspecie (AVBB)., 1982-1986; div. nrs; .07.58.03.133
      - Algemeen, 1982-1983, 1345
      - Algemeen, 1983-1986, 1346
      - Berging Baggerspecie Korte Termijnlocaties, 1981-1982, 1347
      - Berging Baggerspecie Korte Termijnlocaties, 1983, 1348
    - Realisatiegroep Grootschalige Locaties (RGGL)., 1982-1987; div. nrs; .07.58.03.133
      - 1982-1984, 1350
      - 1984, 1351
      - 1985-1986, 1352
      - 1986-1987, 1353
    - Werkgroep Korte Termijn Locaties (KTL)., 1982-1987; div. nrs; .07.58.03.133
      - 1982-1983, 1355
      - 1983-1987, 1356
    - Begeleidingsgroep "Slibberging Put van Heenvliet"., 1983-1984; div. nrs; .07.58.03.133
      - 1983, 1358
      - 1983, 1359
      - 1983-1984, 1360
    - Overleggroep Berging Baggerspecie (OBB)., 1983-1984; div. nrs; .07.58.03.133
      - 1983, 1362
      - 1983-1984, 1363
    - Functionele Werkgroep Onderwaterbodems (FWOB)., 1983-1989; div. nrs; .07.58-1.790.127
      - jan. 1983-mei 1984 1983-1984, 328
      - mei - sep. 1984 1984, 329
      - sep. 1984 1984, 330
      - okt. 1984 1984, 331
      - okt. - nov. 1984 1984, 332
      - nov. - dec. 1984 1984, 333
      - jan. - feb. 1985 1985, 334
      - mrt. 1985 1985, 335
      - mrt. 1985 1985, 336
      - mrt. - apr. 1985 1985, 337
      - mei 1985 1985, 338
      - juli - sep. 1985 1985, 339
      - sep. 1985 1985, 340
      - okt. - nov. 1985 1985, 341
      - nov. 1985 - feb. 1986 1985-1986, 342
      - apr. - dec. 1986 1986, 343
      - jan. - mrt. 1987 1987, 344
      - apr. - okt. 1987 1987, 345
      - okt. 1987 - okt. 1988 1987-1988, 346
      - dec. 1988 - jan. 1989 1988-1989, 347
      - feb. - mrt. 1989 1989, 348
    - Werkgroep lange termijn berging baggerspecie., 1983-1989; 1371; .07.58.03.133
    - Klankbordgroep studie inrichting loswallen. Inrichting baggerspeciedepots., 1985-1988; 1372; .07.58.03.133
    - Begeleidingsgroep Grootschalige Locatie (BGGL)., 1985-1989; div. nrs; .07.58.03.133
      - 1985-1987, 1365
      - 1987, 1366
      - 1987, 1367
      - 1987-1989, 1368
    - Correspondentie onderwaterbodems. Algemeen., 1986-1989; div. nrs; -1.790.127
      - 1986-1988, 603
      - 1987-1989, 604
    - Invloed van de lozing van TDF Tiofine op water- en bodemkwaliteit van de Nieuwe Waterweg., 1986-1989; 653; -1.88-1.777.1
    - Werkgroep Normering Waterbodems., 1987-1988; 350; .07.58-1.790.127
  - Het inventariseren van de verontreiniging van de waterbodems van de rijkswateren en het opstellen van saneringsprogramma's voor vervuilde waterbodems. 1987-, 161
    Bron: Tweede Kamer 1986-1987, 19 866, nr. 1.
    Grondslag: Wet bodembescherming (Stb. 1986, 374), art. 48 en 63a, gewijzigd (Stb. 1997, 86).
    Wet bodembescherming (Stb. 1986, 374), art. 63b, gewijzigd (Stb. 1997, 86) (vanaf 1997).
    Opm.: - De inventarisatie vindt plaats aan de hand van de zogenaamde oriënterende onderzoeken. Deze onderzoeken kunnen gerekend worden tot de normale beheerstaak van de waterbeheerders.
    - In 1987 is het Saneringsprogramma waterbodem 1988-1989 verschenen. Dit programma had overigens ook betrekking op de regionale wateren. Sinds 1989 verschijnt het voortschrijdend Saneringsprogramma waterbodem rijkswateren.
    - Vergunning van het Ministerie van Volksgezondheid en Milieuhygiëne aan Rijkswaterstaat inzake radioactieve stoffen ten behoeve van dichtheidsmeting in de Rotterdamsche Waterweg., 1974-1980; 1393; BER 556
    - Het onderzoek naar en het overleg over de verontreiniging, met name zware metalen., 1977-1980; 1392; BER 169
    - Bodemverontreiniging locatie Noordhoek (Anreco-terrein)., 1980-1985; 1396; NOR -1.777.13
    - Bodemverontreinigingen gemeente Gouderak., 1980-1989; div. nrs; HYS -1.777.13
      - 1980-1983, 1399
      - 1983-1984, 1400
      - 1984, 1401
      - 1984-1986, 1402
      - 1986-1987, 1403
      - 1987-1988, 1404
      - 1988-1989, 1405
    - Opruimen en verwijderen van afvalstoffen van het terrein van de voormalige Exploitatiemaatschappij Krimpen (EMK) te Krimpen aan den IJssel., 1980-1989; div. nrs; HYS -1.777.13
      - 1980-1983, 1409
      - 1983-1984, 1410
      - 1985-1987, 1411
      - 1986-1987, 1412
      - 1987-1989, 1413
    - Opruiming olieverontreiniging; sloot te Alblasserdam nabij de werf van de Giessen/de Noord., 1981-1984; 1395; NOR -1.777.13
    - Vergunning van het Ministerie van Volksgezondheid en Miliehygiëne aan Rijkswaterstaat, inzake radioactieve stoffen ten behoeve van dichtheidsmetingen in de Rotterdamsche Waterweg., 1981-1984; 1394; BER 557
    - Kwaliteitsonderzoek waterbodemmonsters van de overige takken Benedenrivierengebied., 1985-1987; div. nrs; -1.790.127
      - Berekeningen., 1415
      - Kaarten., 1416
    - Concept 'Bagger Informatie Centrum; functioneel ontwerp bagger informatie systeem'., 1986; 1407; .07.571
    - Verontreiniging Hollandsche IJssel., 1986-1988; 1397; NOR -1.777.13
    - Saneringsprogramma waterbodems., 1987-1989; div. nrs; -1.790.127
      - 1987-1988, 606
      - 1988-1989, 607
    - Berging verontreinigde baggerspecie tweede Scheveningse Haven., 1988-1989; 1406; -1.79.03.133
  - Het ontwikkelen van een beheersvorm voor baggerspeciedepots. 1992-, 171
    Bron: Tweede Kamer 1992-1993, 21 250, nr. 25, bijlage 1, pg. 16.
    Opm.: Een belangrijk aspect van het beheer is de financiering van de bergingen. Gedacht wordt aan private financiering.
    Deze handeling is vervallen. Zie handeling 821.
    - Steungroep Slufter (grootschalige baggerberging), vergaderstukken., 1982; 349; .07.58-1.790.128
  - Het verspreiden, bergen en zuiveren van verontreinigde baggerspecie. 1983-, 172
    Bron: Tweede Kamer 1988-1989, 21 250, nr. 2, pg. 189-191.
    Opm.: Voor een fasering van de handeling zie activiteitenlijst.
    - De overeenkomst met de gemeente Dordrecht voor het bergen van baggerspecie., 1975-1977; 1427; BER 270
    - Het bestek voor het inrichten van gronddepots, het uitvoeren van baggerwerk op de Rotterdamsche Waterweg en het bergen van de specie in de ingerichte depots., 1975-1977; 1428; BER 324
    - Vergaderingen en het rapport van de projectgroep Brielse Gat., 1975-1978; 1429; BER 90
    - De overeenkomst met het industrie- en havenschap Moerdijk voor het uitbreiden van de Sassenplaat en de berging van baggerspecie., 1977; 1426; BER 255
    - Vergunning aan Directie Benedenrivieren voor het inrichten en gebruiken van een gedeelte spoorwegterrein voor opslag baggerspecie van de Beneden-Merwede., 1978; 1430; BER 544
    - Vergunning voor het storten van onderhoudsspecie in zee, afkomstig van havens Stellendam, op grond van Wet Verontreiniging Zeewater (WVZ)., 1979-1985; 1420; BER 595
    - Opspuiting polder Nieuw-Hongerland te Spijkenisse., 1980-1986; 1419; OMS -1.79.03.133
    - Classificatie baggerspecie Benedenrivierengebied., 1983-1989; 1433; -1.823.336.23
    - Specieberging grootschalige locatie., 1984-1985; div. nrs; RWW -1.79.03.133
      - 1984-1985, 1451; RWW -1.79.03.133
      - 1985, 1452; RWW -1.79.03.133
    - Begeleidingsgroep overbruggingslocatie Maasvlakte., 1984-1987; 1442; RWW -1.79.03.133
    - Begeleidingsgroep Papegaaiebek (BPGB)., 1984-1988; div. nrs; RWW -1.79.03.113
      - Kwaliteitscontrole folie, 1986, 1447
      - Vergelijking diverse folie's, 1985-1986, 1446
      - Verslagen, 1985-1988, 1448
      - Voorbereiding, 1984-1985, 1445
    - Project Papegaaiebek., 1984-1988; 1449; RWW -1.79.03.133
    - Specieberging overbruggingslocatie Maasvlakte., 1984-1988; div. nrs; RWW -1.79.03.133
      - 1984, 1440
      - 1985-1988, 1441
    - Specieberging Kapelpolder locatie Sterrenweide., 1984-1989; div. nrs; RWW -1.79.03.133
      - 1984, 1436
      - 1984, 1437
      - 1985-1989, 1438
    - Berging van baggerspecie in het speciebergingsdepot Papegaaiebek door diverse personen., 1985-1988; div. nrs; RWW -1.79.03.133
      - 1985-1988, 1423
      - 1988, 1424
    - Rapportage hoeveelheden specie in de overbruggingslocatie Maasvlakte., 1985-1988; 1443; RWW -1.79.03.133
    - Storten van specie in overbruggingslocatie Maasvlakte, afkomstig van onderhoudsbaggerwerken in het Benedenrivieren gebied., 1986-1987; 1418; RWW -1.790.03.133
    - Vergunning afvalstoffenwet aan Directie Benedenrivieren voor het gebruiken van vrijkomende specie ten behoeve van het afronden van de oostelijke kop van het eiland van Brienenoord., 1986-1987; 1417; RWW -1.790.03.111.6
    - Berging van baggerspecie in het speciebergingsdepot Papegaaiebek. Afkomstig van onderhoudsbaggerwerk Directie Benedenrivieren., 1986-1989; 1425; RWW -1.79.03.133
    - Locaties voor de berging van zuiveringsslib en baggerspecie in de provincie Zuid-Holland., 1986-1989; 1432; -1.79.03.133
    - Werkgroep wervenspecie., 1987-1989; 1434; .07.58.03.133
    - Procedures MER-noordpunt Oost-Abtspolder., 1988; 1421; RWW -1.79.03.133
    - Milieu-effectrapportage van de stortplaats Lickebaert te Vlaardingen., 1988-1989; 1431; RWW -1.79.03.133
  - Het vaststellen van peilbesluiten voor rijkswateren. 1945-, 181
    Grondslag: Wet op de waterhuishouding (Stb. 1989), art. 16, lid 1.
    Product: Besluit.
    Opm.: Peilbesluiten zijn formeel gedefinieerd in de Wet op de waterkeringen. In het verleden werden echter ook peilregimes vastgesteld.
    - Onderzoek naar de consequenties van de keerpeilverlaging van de stormvloedkering Hollandsche IJssel., 1982-1988; 732; HYS -1.793.4
  - Het ontwerpen en uitvoeren van waterstaatswerken ten behoeve van het waterkwantiteitsbeheer van rijks- en andere wateren. 1945-, 184
    Bron: Ministerie van Verkeer en Waterstaat, De waterhuishouding van Nederland (tweede nota waterhuishouding), Den Haag 1985, pg. 70.
    Opm.: Voorbeelden zijn:
    - De werken die de koppeling van het noordelijke en het zuidelijke watersysteem moesten realiseren.
    - De niet of zeer gedeeltelijk gerealiseerde grootschalige waterreservoirs (spaarbekkens) in de Biesbos, het deltagebied en elders in het land.
    - Doorlaatwerken die verschillende watersystemen met elkaar verbinden (Veerse Meer-Oosterschelde).
    - Bijdragen aan het Wieringermeerproject, het afleiden van zout uitslagwater naar de Waddenzee ter ontlasting van het IJsselmeer.
    - Het aanleggen aanpassen van gemalen voor de peilhandhaving in het stroomgebied van de Maas.
    Voor een nadere fasering van de handeling zie activiteitenlijst.
    - Uitbreiding getijmodel Rijnmond, M 1350., 1975-1982; div. nrs; -1.79.03.111.3 BER 0166 - 0168
      - 1975-1976, 969
      - 1977, 970
      - 1977, 971
      - 1977-1978, 972
      - 1978-1979, 973
      - 1979-1980, 974
      - 1980, 975
      - 1981-1982, 551
    - Modelonderzoek. Inventarisatie onderzoeksmiddelen voor het Noordelijk Deltabekken M 1775., 1981-1983; 611; -1.79.03.111.3
    - Getijmodel Rijnmond, M 2000., 1981-1988; div. nrs; -1.79.03.111.3
      - 1981-1982, 566
      - 1982, 567
      - Bijlage 6593, 1982, 576
      - 1982-1983, 568
      - 1983, 570
      - 1983, 569
      - 1984, 571
      - 1984, 572
      - 1985, 573
      - 1986-1987, 574
      - 1987-1988, 575
      - Bijlage 13, 109 en 9030, 1988, 577
    - IJking getijmodel M 1827., 1982-1984; 612; -1.79.03.111.3
    - Modelproeven afsluiten Oude - en Nieuwe Maas., 1983-1987; div. nrs; -1.79.03.111.3
      - Correspondentie, 1983-1987, 614
      - Bijlagen, 1986-1987, 615
    - Wiskundige modellering Noordelijk Deltabekken, model 2016., 1984-1989; div. nrs; -1.79.03.111.3
      - 1984-1986, 553
      - 1986, 554
      - 1986-1987, 555
      - 1988, 556
      - 1988-1989, 557
    - Lozingen, onttrekkingen en afvoer, model M 2030., 1985-1987; 558; -1.79.03.111.3
  - Het vaststellen van bodemprofielen voor het waterhuishoudkundig hoofdsysteem en de vaargeulen voor de kust. 1945-, 185
    Bron: Rijkswaterstaat, Beheersplan voor de rijkswateren 1992-1996, Den Haag 1993, pg. 128.
    Rijkswaterstaat, De Waterhuishouding van Nederland: Nota samengesteld door de Rijkswaterstaat, Den Haag 1968, pg. 31-32.
    Opm.: Bij de vaststelling van de bodemprofielen, op grond waarvan onder andere baggerwerkzaamheden plaatshebben, zijn diverse belangen in het geding. De doorstroomprofielen komen dan ook vaak in overleg met belanghebbenden, zoals havenarbeiders, tot stand.
    Aspecten die hierbij aan de orde zijn:
    - Scheepvaart.
    - Verzilting, met name in de aanvaarroutes van de Amsterdamse en Rotterdamse havens.
    - Vervuilde waterbodems.
    - Waterafvoer.
    - Aanpassing rivierprofiel Beneden Merwede., 1976-1978; 1035; BER 0269
    - Aanpassing rivierprofiel Oude Maas nabij Puttershoek en Zwijndrecht., 1976-1979; 1046; BER 0286
    - Onderzoek naar aanleiding van de aanslibbing in Maasmond en ingang Caland- en Beerkanaal in de winter 1974-1975., 1976-1979; 1088; BER 0340
    - Vormgeving bodembescherming mond Oude Maas., 1976-1980; 1047; BER 0287
    - Nota over gedrag bodem Beneden Merwede., 1978; 1038; BER 0276
    - Bodemprofielen bij bruggen., 1980-1983; 620; -1.811.112.83.03.111.33
    - Grind-, zand- en slibbeweging., 1981-1983; 601; -1.790.128
    - Werkgroep "Onderzoek knelpunten afmetingen vaarwegen" (OKAV)., 1984-1985; 394; .07.58-1.813.11
    - Werkgroep Gewenst Rivierprofiel (WGR)., 1985-1987; 388; .07.58-1.790.7
  - Het opstellen van lozings- en stuwprogramma's ten behoeve van de af- en doorvoer van water via sluizen, gekanaliseerde rivieren en kanalen. 1945-, 188
    Bron: Rijkswaterstaat, De Waterhuishouding van Nederland, Nota samengesteld door de Rijkswaterstaat, Den Haag 1968, pg. 57.